【裁判字號】    92,訴,84
【裁判日期】    920605
【裁判案由】    毒品危害防制條例
【裁判全文】
臺灣宜蘭地方法院刑事判決                            九十二年度訴字第八四號
    公  訴  人  臺灣宜蘭地方法院檢察署檢察官
    被      告  甲○○
    選任辯護人  柯士斌律師
                黃豪志律師
右列被告因毒品危害防制條例案件，經檢察官提起公訴（九十一年度偵字第三二二七
號），本院判決如左：
    主  文
甲○○意圖販賣而持有第一級毒品，處有期徒刑拾壹年，扣案如附表一所示之毒品及
殘渣袋陸拾個均沒收並銷燬之，扣案如附表二所示之物均沒收之。
    事  實
一、甲○○於民國九十一年十月某日時，向姓名年籍不詳綽號「阿城」之成年男子，
    以新台幣（下同）十四萬元之代價，購買第一級毒品海洛因（下稱海洛因）及第
    二級毒品安非他命（下稱安非他命）各乙批，及分裝袋一批。竟萌販賣營利之意
    思，將海洛因分裝成三十一包，安非他命裝成十七包，意圖販賣而同時持有上開
    毒品。嗣於九十一年十二月二日晚上七時三十分許，經警持搜索票至宜蘭縣羅東
    鎮○○路三十五之六號三○六號房執行搜索，並當場扣得海洛因三十一包（淨重
    總計二十八點零一公克、包裝重總計十點三公克，純度百分之三十二點七一）、
    安非他命十七包（淨重總計一百七十點二七公克，驗餘淨重一百六十八點二三公
    克），及甲○○所有之殘渣袋六十個（內含毒品無法分析）、分裝袋一批、電子
    磅秤一個等物，始查知上情。
二、案經宜蘭縣警察局羅東分局報請臺灣宜蘭地方法院檢察署檢察官偵查起訴。
    理  由
一、訊據被告甲○○對於持有前開毒品等情不諱，惟辯稱：毒品、殘渣袋、分裝袋均
    是綽號「阿城」之成年男子於九十一年十月間以十四萬元整批賣給伊，電子磅秤
    係伊和「阿城」一起去買，是用來秤海洛因及安非他命云云，然查：
  (一)扣案之白色粉末狀物品三十一包經送請法務部調查局鑑定之結果，認送驗白粉三
    十一包均含海洛因成分，有該局九十二年二月十日調科壹字第三○○○○○八二
    七號鑑定通知書一份附卷可稽；另扣案之白色結晶狀物品十七包經送請內政部警
    政署刑事警察局鑑定之結果，認均呈甲基安非他命陽性反應，有該局九十二年四
    月二十二日刑鑑字第○九二○○四三七三二號鑑驗通知書一份在卷可證。
  (二)再本院訊之被告之經濟狀況及施用毒品習慣，被告答稱：伊在日福漁船工作，伊
    的薪水每個月二萬八千五百元，如果漁獲量好還可以分紅，平均一個月分紅一萬
    元，而每個月給岳母一萬元外，其餘薪水均是太太在管理，而伊自八十幾年就開
    始施用安非他命，海洛因則是九十年開始施用，安非他命每天施用零點八公克，
    海洛因每天施用零點二公克，每次出海就把全部的毒品帶上船等語。則如依被告
    所述，其若為供自己施用，依其經濟狀況，顯無能力一次購入十四萬元鉅額之毒
    品，且依被告所述其每日所施用之毒品數量海洛因每天零點二公克，安非他命每
    天零點八公克，亦與扣案每包毒品分裝之數量不符，顯見被告供述扣案之毒品係
    供己施用云云，要無足採。再本件查獲之海洛因及安非他命已分裝成不同重量之
    小包，且數量甚鉅，復有供分裝毒品時稱量毒品重量之工具電子磅秤一台及分裝
    袋一批扣案可佐。從而，扣案之毒品海洛因及安非他命顯非供用被告自己吸食之
    用，而為被告意圖供販賣之用而持有之毒品
  (三)綜上所述，本件事證已臻明確，被告所辯顯係卸責之詞，不足採信，其犯行堪以
    認定，應依法論科。
二、核被告所為，係違反毒品危害防制條例第五條第一項意圖販賣而持有海洛因罪及
    同條第二項意圖販賣而持有安非他命罪。被告以一持有行為，同時持有海洛因及
    安非他命，觸犯構成要件不相同之罪名，為想像競合犯，應從一重之意圖販賣而
    持有海洛因罪論處，公訴人認係分論併罰，尚有誤會。爰審酌被告意圖販賣而持
    有毒品海洛因及安非他命，危害社會治安甚鉅，及被告犯罪之動機、目的、手段
    及犯罪後之態度等一切情狀，量處如主文所示之刑，以示懲儆。扣案如附表一所
    示之毒品及殘渣袋六十個（內含毒品無法分析），係查獲之毒品，應依毒品危害
    防制條例第十八條第一項前段宣告沒收銷燬；扣案如附表二所示之物，係供被告
    犯罪所用之物，且為其所有，亦據被告供明在卷，應併依同條例第十九條第一項
    宣告沒收之。另扣案之吸食器一組、提撥管二支，因非供本件犯罪所用之物，而
    扣案之現金一萬一千四百元，依卷內資料，亦無證據證明係供本件犯罪所用之物
    或犯罪所得之財物，均不為沒收之諭知，併此敘明。
據上論斷，應依刑事訴訟法第二百九十九條第一項前段，毒品危害防制條例第五條第
一項、第二項、第十八條第一項前段、第十九條第一項，刑法第十一條前段、第五十
五條判決如主文。
本案經檢察官張鳳清到庭執行職務
中      華      民      國    九十二    年      六      月      五      日
                                  臺灣宜蘭地方法院刑事第二庭
                                        審判長法  官  黃  永  勝
                                              法  官  郭  顏  毓
                                              法  官  辜  漢  忠
右正本證明與原本無異。
如不服本判決，應於判決送達後十日內，向本院提出上訴狀。（應附繕本）
                                              書記官  林  秀  麗
中      華      民      國    九十二    年      六      月      六      日
附表一：
一、第一級毒品海洛因拾壹包（淨重總計貳拾捌點零壹公克、包裝重總計拾點公
    克，純度百分之拾貳點柒壹）。
二、第二級毒品安非他命拾柒包（總毛重壹佰捌拾肆點壹壹公克、淨重總計壹佰柒拾
    點貳柒公克，共取貳點零肆公克驗用罄，驗餘淨重壹佰陸拾捌點貳公克，純度
    約百分之玖拾陸點貳）。
附表二：
一、分裝袋壹批、電子磅秤壹個。
附錄本案論罪科刑法條全文：
毒品危害防制條例第五條第一項、第二項
意圖販賣而持有第一級毒品者，處無期徒刑或十年以上有期徒刑，得併科新台幣七百
萬元以下罰金。
意圖販賣而持有第二級毒品者，處五年以上有期徒刑，得併科新台幣五百萬元以下罰
金。


司法院資訊處製作；財團法人民間司法改革基金會備份。
